【裁判字號】    89,易,338
【裁判日期】    890615
【裁判案由】    傷害
【裁判全文】
臺灣桃園地方法院刑事判決                          八十九年度易字第三三八號
    公  訴  人  臺灣桃園地方法院檢察署檢察官
    被      告  甲○○
右列被告因傷害案件，經檢察官提起公訴（八十九年度偵字第七六號），本院判決如
左：
    主  文
甲○○傷害人之身體，累犯，處有期徒刑伍月，如易科罰金，以佰元折算壹日。
    事  實
一、甲○○（前於民國八十二年間曾因違反山坡地保育法案件，經法院判處有期徒刑
    十月，於八十二年十月二十一日確定，已於八十五年七月三十一日執行完畢）於
    民國八十八年十月十三日晚上七時許，在桃園縣桃園市○○街一九０巷十一號對
    面之菜園，因為細故與其三嫂乙○○發生口角衝突，竟即基於傷害乙○○身體之
    犯意，出手毆擊其三嫂乙○○，致使其三嫂乙○○當場受有右上臂、左肩、左上
    臂、右前臂及左枕頭皮等多處瘀傷之傷害。
二、案經乙○○訴由桃園縣警察局桃園分局報請台灣桃園地方法院檢察署檢察官偵查
    起訴。
    理  由
一、訊據被告甲○○矢口否認有為右揭傷害乙○○身體之犯行，辯稱當時乃是乙○○
    先出手打他，伊才用手推開她，伊並無傷害乙○○之身體等詞云云。惟查，被告
    確有傷害乙○○之事實，業據被害人乙○○已指述歷歷，被告猶於本院調查審理
    中執詞否認其右揭事實，顯係事後圖迴卸其刑責，所辯無可採信，雖然被告又另
    聲請本院訊問證人張輝龍，惟查，證人張輝龍實際上亦並未有全程目睹當時所發
    生之情形，乃係被告與其三嫂乙○○已經發生衝突後始聞聲到達現場，然張輝龍
    對於其到達現場之前所發生之事實並不知曉，其所陳證內容不能夠推翻被害人乙
    ○○所指述之事實，故亦不能採為被告有利之證據。此外，本件復並有被害人乙
    ○○所提出之傷害診斷證明書一紙在卷可稽，事證明確，被告犯行足堪以認定，
    應予依法論科。
二、核被告甲○○所為，係犯刑法第二百七十七條第一項之傷害罪。次查，被告前曾
    因違反山坡地保育法案件，經法院判處有期徒刑十月確定，於八十五年七月三十
    一日已經執行完畢，此有其刑案查註紀錄資料在卷可按，被告於刑之執行完畢後
    ，五年內又再犯本件有期徒刑以上之罪，為累犯，應依刑法第四十七條之規定，
    加重其刑。爰審酌被告之犯罪動機、目的、手段、品性、素行、與被害人平日之
    關係及其犯後之態度等一切情狀，量處如主文所示之刑，同時並諭知易科罰金之
    折算標準，以資懲儆。
三、據上論斷，應依刑事訴訟法第二百九十九條第一項前段，刑法第二百七十七條第
    一項、第四十七條、第四十一條，罰金罰鍰提高標準條例第一條前段、第二條，
    判決如主文。
本案經檢察官張尹敏到庭執行職務。
中      華      民      國    八十九    年      五      月      四      日
                                臺灣桃園地方法院刑事第一庭
                                    法  官 呂 仲 玉
右正本證明與原本無異。
如不服本判決，應於判決送達後十日內向本院提出上訴狀( 應附繕本 )，上訴於
臺灣高等法院。
                                    書記官   劉文松
中        華        民        國   八十九   年   六   月    十九    日
刑法第二百七十七條
傷害人之身體或健康者，處三年以下有期徒刑，拘役或一千元以下罰金。


司法院資訊處製作；財團法人民間司法改革基金會備份。
